# 求助陈版主：企业研发活动形成样品和产品的账务处理

提问人：jiangyincha 时间：2021-01-24 23:01:24
企业研发活动形成样品（包括达到固定资产确认标准的样品），样品仅用于展示并不打算对外销售时，所发生的费用是否应该计入研发支出？如果样品还可能对外销售，应反映在存货还是其他流动资产？企业研发活动形成可对外销售的产品，应按预计销售的可变现净值确认为其他流动资产，和实际研发支出的差额如何反映？
对外销售时又应如何做账务处理？

回答人：chenyiwei
1 、研发活动形成的样品仅用于展示的，则不单列为资产，其成本已包含在研发支出中。
2 、如果样品还可能对外销售，应反映在其他流动资产。
3 、企业研发活动形成可对外销售的产品，应按预计销售的可变现净值确认为其他流动资产，相应冲减研发支出。对外销售时，实际售价与账面价值之间的差额作为营业外收支。